臺灣臺北地方法院交通事件裁定　　　　　　　　　九十三年度交聲字第一０五一號
　　異　議　人
　　即受處分人　甲○○
右列受處分人因違反道路交通管理處罰條例案件，對於臺北市交通事件裁所民國九十
三年十月二十二日所為之處分（原處分案號：北市裁三字第裁二二─ＡＣＵ二六六九
二八號）聲明異議，本院裁定如左：
    主  文
異議駁回。
    理  由
一、按汽車駕駛人，行經有燈光號誌管制之交岔路口闖紅燈者，處新台幣（下同）一
    千八百元以上五千四百元以下罰鍰，道路交通管理處罰條例第五十三條定有明文
    ；且汽車駕駛人有違反該條例第五十三條情形者，除依原條款處罰鍰外，並記違
    規點數三點，同條例第六十三條第一項第三款亦有明定。又按，當場舉發違反道
    路交通管理處罰條例者，應填製舉發違反道路交通管理事件通知單（以下簡稱通
    知單），被查獲之駕駛人或行為人於通知單填記後拒絕簽章者，並記明其事由，
    視為已收受，違反道路交通管理事件統一裁罰基準及處理細則第十一條第一項第
    一款亦定之甚明。
二、本件異議人即受處分人甲○○於九十三年九月三十日晚間七時三十五分許，駕駛
    車牌號碼Ｔ二─九五二一號自用小客車，沿臺北市○○路行駛至至善路二段即外
    雙溪橋頭之交叉路口時紅燈違規左轉，而為臺北市政府警察局士林分局翠山派出
    所適執行巡邏勤務之警員陳俊宏發現攔停，並以受處分人違反前揭道路交通管理
    處罰條例第五十三條規定之行為製單舉發；惟受處分人當場表示未看到紅燈、拒
    絕簽收，警員乃於前揭舉發通知單上記明事由。嗣受處分人雖於應到案日期前提
    出申訴，然經原處分機關函請舉發單位即臺北市政府警察局士林分局調查結果，
    仍認受處分人有前開違規行為，原處分機關乃依道路交通管理處罰條例第五十三
    條（原處分贅載第一項）、第六十三條第一項第三款（原處分漏載第三款）及違
    反道路交通管理事件統一裁罰標準及處理細則暨標準表之規定，於同年十月二十
    二日裁處受處分人罰鍰二千七百元，並記違規點數三點。受處分人固不否認有於
    前述時間駕駛上揭車輛、行經前開地點後，為警攔停之事實，惟矢口否認有何違
    反道路交通管理處罰條例之行為，辯稱：其駕駛上揭車輛沿中社路、經雙溪橋欲
    左轉往至善路口時，乃綠燈，該車輛並已過路口起始線，而無違規闖越紅燈之行
    為；且警員並非在其車後目睹紅燈左轉，而係在至善路口停等燈號，故於攔停後
    欲舉發時，其中一名警員尚詢問另名警員受處分人是否在中社路闖紅燈左轉云云
    。
三、經查，受處分人駕駛上揭車輛於前述時地闖紅燈左轉之違規事實，業據證人即製
    單告發之警員陳俊宏於九十三年十二月八日本院調查時，具結證述：「當天我們
    跟另一位警員徐唐鈞一起值勤巡邏勤務，從翠山所出發到中社路沿線往山下一直
    走，到中社路跟至善路二段交叉口，當時是紅燈，我們的巡邏車剛好停在受處分
    人車子後面，我有看到他打左轉方向燈後左轉，因此我們才在至善路二段將他攔
    停，有告知他剛剛有闖紅燈違規的行為，因為當事人告知他並沒有看到紅燈，但
    是我們還是依法告發，但是他拒簽，因此我們在告發單上註明受處分人指訴並沒
    有看到紅燈，因而拒簽的事由後依然告發，並返所後在工作簿上登載此件告發違
    規之情事．．該處是一個Ｔ字路口，且紅綠燈的設置一定是同一位置有二個或以
    上的紅綠燈．．受處分人下山看到二個紅綠燈，但事實上該二個紅綠燈是同樣的
    號誌，也就是當時都是紅燈號誌。」等語明確，且於本院卷存證據資料內並無任
    何積極證據足以證明證人上開供述係屬虛偽，亦無有足以令人顯信其供述為不可
    採之品性證據或前科證據存在，本院自得採為佐證。況按交通警員製單舉發違反
    道路交通管理處罰條例所列之違規事實，本質上為行政處分，係公務員基於職務
    上權力，依法就特定之具體事件所為之具公法上效果之單方行政行為，基於公務
    員為公法上行為具有公信力之原則，該行政行為當可被推定為真正，其據以依法
    處分之事實認定亦為正確無誤；本此公信原則，乃立法者賦予行政機關制定違反
    道路交通事件統一裁罰標準及處理細則，使執勤警員得當機處分（如該細則第二
    十三條）以達其維護交通秩序、安全之行政目的。而上開證人身為公職，與受處
    分人素昧平生，諒無設詞誣陷、身觸偽證重罪之必要，其所言自堪採信。此外，
    復有臺北市政府警察局士林分局翠山派出所一二人勤務表、工作紀錄簿在卷可資
    佐證，受處分人確有前揭駕駛車輛闖越紅燈之違規行為，洵堪認定。從而，原處
    分機關依前揭道路交通管理處罰條例第五十三條規定，裁處受處分人罰鍰二千七
    百元，並記違規點數三點，核無違誤，受處分人之異議為無理由，應予駁回。
據上論斷，應依道路交通案件處理辦法第十九條，裁定如主文。
中      華      民      國    九十三    年    十二      月      十      日
                                臺灣臺北地方法院交通法庭
                                              法　官  王  幸  華
右正本證明與原本無異
如不服本裁定應於送達後五日內向本院提出抗告狀
                                              書記官  陳  泰  寧
中　　　華　　　民　　　國　　九十三　　年　　 十二 　　月　　 十四 　　日
